【裁判字號】    99,台上,5573
【裁判日期】    990909
【裁判案由】    違反毒品危害防制條例等罪
【裁判全文】
最高法院刑事判決            九十九年度台上字第五五七三號
上  訴  人  甲○○
上列上訴人因違反毒品危害防制條例等罪案件，不服台灣高等法
院中華民國九十九年五月十二日第二審判決（九十九年度上訴字
第一五六五號，起訴案號：台灣板橋地方法院檢察署九十八年度
毒偵字第六四三一號），提起上訴，本院判決如下：
    主  文
上訴駁回。
    理  由
一、施用第一級毒品部分
按不服地方法院之第一審判決而上訴者，應向管轄第二審之高等
法院為之。而第二審上訴書狀應敘述具體理由，第二審法院認為
上訴書狀未敘述理由者，應以判決駁回之。刑事訴訟法第三百六
十一條第一項、第二項、第三百六十七條前段分別定有明文。本
件原判決以上訴人甲○○施用第一級毒品案件，提起第二審上訴
，其上訴書狀未敘述具體理由，因認其上訴違背法定要件，爰不
經言詞辯論，逕行判決駁回，已詳敘憑以認定之理由。從形式上
觀察，並無任何違背法令之處。而原判決既屬刑事訴訟法第三百
六十七條之判決，依同法第三百七十二條規定不經言詞辯論而為
之，自無再行調查證據之必要。查上訴人於第一審已自白施用第
一級毒品不諱，同意行簡式審判程序，對於扣案之海洛因、內政
部警政署刑事警察局鑑定書及台灣檢驗科技股份有限公司濫用藥
物檢驗報告等證據均表示無意見，且無請求調查證據之事項，第
一審依憑其自白及上開檢驗報告等證據調查之結果，認定其犯行
，所為證據之取捨及判斷，核無不合，原審予以維持，自無違法
可言。而施用海洛因，經人體代謝後，可於尿液中檢出嗎啡及可
待因等成分，上訴人之尿液經送台灣檢驗科技股份有限公司檢驗
，係先以酵素免疫分析法（ＥＩＡ）篩驗，再以氣相層析質譜儀
分析法（ＧＣ／ＭＳ）確認，其尿液中均呈嗎啡之陽性反應，此
有上開該公司濫用藥物檢驗報告在卷可稽。足證其確有施用海洛
因毒品之事實，第一審判決理由雖未詳加闡述，究於判決本旨無
生影響，仍不得據為上訴第三審之適法理由；又上訴人於民國九
十八年八月十二日施用第一級毒品後（原審法院九十九年度上訴
字第二九Ｏ號），復於同年九月二日，另行起意，再行施用第一
級毒品。其前後行為，相隔二十日，顯非基於概括之犯意為之，
第一審未以集合犯論處，適用法則，核無不合，原審予以維持，
亦無違法可言。上訴意旨，仍執前詞，任意爭辯，對於原判決究
竟如何違背法令，並無一語涉及，其上訴自屬違背法律上之程式
，應予駁回。
二、施用第二級毒品部分
刑事訴訟法第三百七十六條所列各罪之案件，經第二審判決者，
不得上訴於第三審法院。本件上訴人施用第二級毒品部分，原審
係依毒品危害防制條例第十條第二項論處罪刑，核屬刑事訴訟法
第三百七十六條第一款之案件。依首開說明，既經第二審判決，
自不得上訴於第三審法院，上訴人猶提起上訴，顯為法所不許，
應併予駁回。
據上論結，應依刑事訴訟法第三百九十五條前段，判決如主文。
中    華    民    國  九十九  年    九    月    九    日
                      最高法院刑事第十庭
                          審判長法官  花  滿  堂
                                法官  黃  正  興
                                法官  陳  東  誥
                                法官  林  錦  芳
                                法官  徐  昌  錦
本件正本證明與原本無異
                                      書  記  官
中    華    民    國  九十九  年    九    月   十三   日
                                                      Q

司法院資訊處製作；財團法人民間司法改革基金會備份。
